Config:
  hfst:
    Gen: ../../../src/generator-dict-gt-norm.hfst
    Morph: ../../../src/analyser-dict-gt-norm.hfst
  xerox:
    Gen: ../../../src/generator-dict-gt-norm.xfst
    Morph: ../../../src/analyser-dict-gt-norm.xfst
    App: lookup

Tests:

    
  Noun - kuáđhuš: # MLO, checked
    kuáđhuš+N+Sg+Nom: kuáđhuš
    kuáđhuš+N+Sg+Gen: kuođhuu
    kuáđhuš+N+Sg+Acc: kuođhuu
    kuáđhuš+N+Sg+Ill: kuáđhužân
    kuáđhuš+N+Sg+Loc: kuođhuust
    kuáđhuš+N+Sg+Com: kuođhuin
    kuáđhuš+N+Sg+Abe: kuođhuuttáá
    kuáđhuš+N+Ess: kuáđhužin
    kuáđhuš+N+Par: kuáđhužid
    kuáđhuš+N+Pl+Nom: kuođhuuh
    kuáđhuš+N+Pl+Gen: kuođhui
    kuáđhuš+N+Pl+Acc: kuođhuid
    kuáđhuš+N+Pl+Ill: kuođhuid
    kuáđhuš+N+Pl+Loc: kuođhuin
    kuáđhuš+N+Pl+Com: kuođhuiguin
    kuáđhuš+N+Pl+Abe: kuođhuittáá  
   
 